pl: Zwierzęta i artykuły dla zwierząt > Artykuły dla zwierząt > Urządzenia do pomiarów biometrycznych dla zwierząt: Glukometry dla zwierząt; Krokomierze dla zwierząt; Termometry dla zwierząt
sl-SI: Živali in pripomočki za hišne ljubljenčke > Pripomočki za hišne ljubljenčke > Biometrični monitorji za hišne ljubljenčke: Merilniki glukoze v krvi za hišne ljubljenčke; Merilniki korakov za hišne ljubljenčke; Termometri za hišne ljubljenčke
vi: Đồ dùng cho động vật & thú cưng > Đồ dùng cho thú cưng > Máy theo dõi sinh trắc học cho thú cưng: Máy đo đường huyết cho thú cưng; Máy đếm bước cho thú cưng; Nhiệt kế cho thú cưng
ja: ペット・ペット用品 > ペット用品 > ペット向け医療用測定器: ペット用血糖測定器; ペット用歩数計; ペット用体温計
zh-CN: 动物/宠物用品 > 宠物用品 > 宠物健康监测器: 宠物血糖监测仪; 宠物计步器; 宠物温度计
nb: Produkter til dyr og husdyr > Husdyrprodukter > Biometrisk overvåkning for husdyr: Glukosemålere for husdyr; Skrittellere for husdyr; Termometere for husdyr
sv: Djur och tillbehör till husdjur > Tillbehör till husdjur > Biometriska mätare för husdjur: Glukosmätare för husdjur; Stegräknare för husdjur; Husdjurstermometrar
cs: Chovatelství > Potřeby pro domácí zvířata > Biometrické monitory pro domácí zvířata: Glukometry pro domácí zvířata; Krokoměry pro domácí zvířata; Teploměry pro domácí zvířata
hu: Állatok és kisállatkellékek > Háziállat-kellékek > Háziállat-biometrikusfigyelők: Háziállat-vércukormérők; Háziállat-lépésszámlálók; Háziállat-hőmérők
da: Dyr og tilbehør til kæledyr > Tilbehør til kæledyr > Biometrisk overvågning af kæledyr: Glucosemålere til kæledyr; Skridttællere til kæledyr; Termometre til kæledyr
hr-HR: Životinje i potrepštine za kućne ljubimce > Potrepštine za kućne ljubimce > Biometrijski monitori za kućne ljubimce: Mjerači razine glukoze u krvi za kućne ljubimce; Pedometri za kućne ljubimce; Termometri za kućne ljubimce
nl: Dieren > Benodigdheden voor huisdieren > Biometrische meters voor huisdieren: Glucosemeters voor huisdieren; Stappentellers voor huisdieren; Thermometers voor huisdieren
es: Productos para mascotas y animales > Productos para mascotas > Dispositivos biométricos para mascotas: Medidores de glucosa para mascotas; Podómetros para mascotas; Termómetros para mascotas
ro-RO: Animale și articole pentru animale de companie > Articole pentru animale de companie > Dispozitive de monitorizare biometrică pentru animale de companie: Glucometre pentru animale de companie; Pedometre pentru animale de companie; Termometre pentru animale de companie
zh-TW: 動物/寵物補給品 > 寵物用品 > 寵物生理狀態監測用具: 寵物血糖機; 寵物計步器; 寵物溫度計
pt-BR: Animais e produtos para animais de estimação > Suprimentos para animais de estimação > Monitores biométricos para animais de estimação: Medidores de glicose para animais de estimação; Pedômetros para animais de estimação; Termômetros para animais de estimação
fr: Animaux et articles pour animaux de compagnie > Articles pour animaux de compagnie > Moniteurs biométriques pour animaux de compagnie: Lecteurs de glycémie pour animaux de compagnie; Podomètres pour animaux de compagnie; Thermomètres pour animaux de compagnie
tr: Hayvanlar ve Evcil Hayvan Ürünleri > Evcil Hayvan Ürünleri > Evcil Hayvan Biyometrik Monitörleri: Evcil Hayvan Şeker Ölçüm Cihazları; Evcil Hayvan Pedometreleri; Evcil Hayvan Termometreleri
it: Articoli per animali > Animali domestici - Articoli > Monitor biometrici per animali domestici: Misuratori di glicemia per animali; Contapassi per animali domestici; Termometri per animali
en: Animals & Pet Supplies > Pet Supplies > Pet Biometric Monitors: Pet Glucose Meters; Pet Pedometers; Pet Thermometers
pt-PT: Artigos para animais e animais estimação > Artigos para animais > Monitores biométricos para animais de estimação: Medidores de glucose para animais de estimação; Pedómetros para animais de estimação; Termómetros para animais de estimação
lt-LT: Gyvūnai ir prekės naminiams gyvūnams > Prekės naminiams gyvūnams > Biometriniai monitoriai naminiams gyvūnams: Gliukozės matuokliai naminiams gyvūnams; Žingsniamačiai naminiams gyvūnams; Termometrai naminiams gyvūnams
bg-BG: Артикули за животни и домашни любимци > Артикули за домашни любимци > Биометрични апарати за домашни любимци: Глюкомери за домашни любимци; Крачкомери; Термометри
th: อุปกรณ์สำหรับสัตว์และสัตว์เลี้ยง > อุปกรณ์สัตว์เลี้ยง > เครื่องติดตามสัตว์เลี้ยงด้วยไบโอเมตริก: เครื่องวัดน้ำตาลในสัตว์เลี้ยง; เครื่องนับก้าวสัตว์เลี้ยง; เครื่องวัดอุณหภูมิสัตว์เลี้ยง
sk-SK: Potreby pre zvieratá a domácich miláčikov > Potreby pre domácich miláčikov > Biometrické monitory pre domácich miláčikov: Glukomery pre domácich miláčikov; Krokomery pre domácich miláčikov; Teplomery pre domácich miláčikov
ru: Животные и товары для питомцев > Товары для домашних животных > Инструменты для измерения биометрических показателей домашних животных: Глюкометры для домашних животных; Шагомеры для домашних животных; Термометры для домашних животных
fi: Eläinten ja lemmikkieläinten tarvikkeet > Lemmikkieläinten tarvikkeet > Lemmikin biometriset monitorit: Lemmikin glokoosimittarit; Lemmikin askelmittarit; Lemmikin kuumemittarit
el: Ζώα και προμήθειες για κατοικίδια ζώα > Προμήθειες για κατοικίδια ζώα > Βιομετρικές οθόνες για κατοικίδια ζώα: Μετρητές γλυκόζης για κατοικίδια ζώα; Βηματόμετρα για κατοικίδια ζώα; Θερμόμετρα για κατοικίδια ζώα
de: Tiere & Tierbedarf > Haustierbedarf > Fitnessmonitor für Haustiere: Glukosemessgeräte für Haustiere; Schrittzähler für Haustiere; Thermometer für Haustiere
ko: 동물/반려동물 용품 > 반려동물 용품 > 반려동물 생체신호 모니터: 반려동물 혈당측정기; 반려동물 만보기; 반려동물 체온계